臺灣新北地方法院板橋簡易庭裁定
111年度板秩字第61號
移送機關    新北市政府警察局海山分局
被移送人    劉力丞



上列被移送人因違反社會秩序維護法案件，經移送機關於民國11
1年3月10日以新北警海刑秩字第1113952449號移送書移送審理，
本院裁定如下：
    主          文
劉力丞無正當理由攜帶具有殺傷力之器械，處罰鍰新臺幣參仟元
。
    事  實  理  由  及  證  據
一、被移送人於下列時、地有違反社會秩序維護法之行為：
（一）時間：民國111年3月7日13時00分許。
（二）地點：新北市○○區○○路000號。
（三）行為：無正當理由攜帶具有殺傷力之彈簧刀1把。
二、上開事實，有下列之事證明屬實：
（一）被移送人於警詢時之陳述。
（二）新北市政府警察局海山分局扣押筆錄及扣押物品目錄表（
      載明彈簧刀)暨扣押物照片等件。
三、按無正當理由攜帶具有殺傷力之器械、化學製劑或其他危險
    物品者，處三日以下拘留或新臺幣3萬元以下罰鍰，社會秩
    序維護法第63條第1項第1款定有明文。本條款之構成要件，
    須行為人客觀上有攜帶具有殺傷力之器械、化學製劑或其他
    危險物品之行為，且該攜帶係無正當理由，因而有危害於行
    為人攜帶所處時空之安全情形，始足當之。依上開要件，判
    定行為人有無違反本條款行為，首須行為人有攜帶行為，次
    審酌該攜帶行為是否係無正當理由，再衡量行為人攜帶行為
    所處時空，因行為人於該時空有攜帶該類器械，而使該時空
    產生安全上危害；亦即，就行為人客觀上之攜帶行為，依其
    攜帶行為之目的，考量行為人攜帶當時言詞舉動、時間、地
    點、身分等因素，據以認定其是否已構成本條款之非行，合
    先敘明。
四、本件移送機關係因執行特種職務，於上開時、地，目視被移
    送人右邊口袋異狀，經盤查發現被移送人攜帶彈簧刀1把(系
    爭刀械)，被移送人雖辯稱：今日係為參加公祭，彈簧刀為
    友人所有，但不知其實際身分；褲子為老闆借給伊，並稱彈
    簧刀自今早更衣時，即夾在右邊口袋云云，然查，被移送人
    攜帶之彈簧刀，觀諸扣押物品照片，為鋼鐵質製品，質地堅
    硬，堪認系爭刀械於客觀上足以對人之生命、身體、安全構
    成威脅，具有危險性，自屬具有殺傷力之器械，被移送人雖
    辯稱系爭刀械是友人的，惟無法提供朋友之年籍，且該彈簧
    刀夾在被移送人褲子右邊口袋，自難諉為不知，難謂被移送
    人攜帶行為有正當理由，所辯自難採信，是核被移送人所為
    ，係違反社會秩序維護法第63條第1項第1款之規定，應依法
    論處。爰審酌被移送人違反本法之原因、手段、違反義務之
    程度、上開行為所生之危害、素行暨犯後態度等一切情狀，
    量處如主文所示之處罰，以資懲儆。另扣案之彈簧刀1把並
    非被移送人所有，業經被移送人於警詢中供述明確，且無證
    據足認該彈簧刀1把屬違禁品，爰不予宣告沒入，附此敘明
    。
五、依社會秩序維護法第46條第1項，第63條第1項第1款，裁定
    如主文。
中　　華　　民　　國　　111 　年　　6 　　月　　29　　日
                  臺灣新北地方法院板橋簡易庭
                      法  官  李昭融
以上正本係照原本作成。
如不服本裁定，得於裁定書送達之翌日起5日內，以書狀敘述理
由，向本庭提出抗告。
中　　華　　民　　國　　111 　年　　6 　　月　　29　　日
                      書記官  劉美蘭